臺灣高等法院臺中分院刑事裁定　　　　　　　　　　九十一年度聲再字第二九六號
　　再審聲請人
　　即受判決人　甲○○
右列聲請人因違反水利法等案件，對於本院九十年度上訴字第一七二二、一七二三號
中華民國九十一年十月二十三日確定判決（臺灣彰化地方法院八十九年度易字第一七
三六號、臺灣彰化地方法院檢察署八十九年度偵字第七五二一、七八一四、八○五七
、八二八二、八四六○、八五○八、八五五四、八六七八、八七六六號）聲請再審，
本院裁定如左：
      主  文
再審之聲請駁回。
      理  由
一、聲請意旨略稱：鈞院確定判決認定：「並有廖松柏出具之如附表所示之支票及提
    兌資料在卷足憑（見：彰警刑字第三七四三一號卷第六十頁）。上開支票之票載
    發票日期為八十九年五月十二日，於同年月十五日提領，參以廖士良供承於八十
    九年一月底間，前往賭博；而廖松柏，許先助均證稱：係於八十九年五月份解決
    廖士良賭債事，足證被告甲○○、蔡宗明、林長億、潘台生、劉文漢等人亦有於
    八十九年一月間經營賭場」。但查廖士良在偵查中之八十九年十一月十六日供證
    ：「問：你何時去何處賭博？答：今年過年前去二處賭博」（八十九年偵字第八
    四六○號卷第三十五頁反面）。所稱：「今年」係指八十九年十一月十六日偵訊
    時之八十九年，其答覆全部意思為八十九年過年前去賭博，則其賭博時間：為八
    十八年間，而非八十九年一月之際，意義極明。自以廖士良在偵查中所供，較警
    局所作成之偵訊筆錄為正確。上開重要證物筆錄，鈞院前開判決前已經存在，但
    當時未能採用審酌，被告茲向辯護人借影印卷始發見，如當時經審酌，則所謂八
    十九年一月亦聚賭之說，即不存在。爰依刑事訴訟法第四百二十條第一項第六款
    之規定，聲請再審云云。
二、查聲請人所指證人廖士良在偵查中之八十九年十一月十六日之供證，既早已存在
    於本案卷宗之內，且證人廖士良證稱：「今年過年前，去二處賭博。」並經本院
    原確定判決於理由中予以引用在案（見本院九十年度上訴字第一七二二、一七二
    三號判決第十一頁第十五行至最末行），且被告於一、二審均有選任辯護人，自
    有充分主張或辯駁該項證據之機會，是證人廖士良該次偵查中之證言，顯非刑事
    訴訟法第四百二十條第一項第六款所謂之新證據。聲請人所謂此項證據，當時未
    能採用審酌，事後始發見云云，顯無可採，聲請人其餘之主張，亦無審酌之必要
    ，併予敘明。本件聲請再審，並無理由，應予駁回，爰依刑事訴訟法第四百三十
    四條第一項，裁定如主文。
中      華      民      國      九十一      年      十二    月    十    日
                                   臺灣高等法院臺中分院刑事第五庭
                                         審判長法  官  袁  從  楨
                                               法  官  姚  勳  昌
                                               法  官  郭  同  奇
右正本證明與原本無異。
不得抗告。
                                               書記官  陳  玫  伶
中      華      民      國    九十一     年     十二      月     十     日
                                                                        Ｆ
